【裁判字號】    99,簡上,195
【裁判日期】    990811
【裁判案由】    給付簽帳卡消費款
【裁判全文】
臺灣臺中地方法院民事判決  99年度簡上字第195號
上  訴  人  國泰世華商業銀行股份有限公司
法定代理人  甲○○
訴訟代理人  丙○○
            乙○○
被上訴人    丁○○○○○○
上列當事人間請求給付簽帳卡消費款事件，上訴人對於中華民國
99年5月28日本院台中簡易庭99年度中簡字第769號第一審判決提
起上訴，本院於99年7月28日言詞辯論終結，判決如下：
    主    文
上訴駁回。
第二審訴訟費用由上訴人負擔。
    事實及理由
一、本件上訴人主張：被上訴人於民國79年4月17日向伊申領信
    用卡使用，依約被上訴人得持卡於各特約商店簽帳消費，應
    於當期繳款截止日前清償消費款，或以循環信用方式繳付最
    低應繳金額，逾期喪失期限利益，應按年息百分之19.7計付
    利息。被上訴人未依約清償，已喪失期限利益，至80年11月
    30日止，積欠伊新台幣137,685元，其中本金135,336元。伊
    於96年12月間催告被上訴人清償，經其承認。求為命被上訴
    人給付伊137,685元，及其中135,336元自80年12月1日起至
    清償日止，按年息百分之19.7計付利息之判決(原審就其中
    按本金135,336元自93年11月28日起至99年1月6日止，以年
    息百分之19.7計算之利息共136,228元部分，為上訴人勝訴
    之判決，駁回其餘請求；被上訴人對其敗訴部分未據聲明不
    服)。
二、被上訴人則以：上訴人之系爭請求權已因罹於時效而消滅，
    伊得拒絕給付等語，資為抗辯。
三、上訴人就其主張被上訴人積欠伊系爭信用卡消費款本息之事
    實，已據提出信用卡消費帳款債權明細報表、信用卡申請書
    、約定條款、歷史資料查詢等件為證，並為被上訴人所不爭
    ，自屬真實。上訴人之系爭債權係於80年11月30日屆期，得
    請求被上訴人清償；上訴人遲至96年12月間催告被上訴人清
    償，關於本金135,336元部分，已逾民法第125條所定15年之
    消滅時效期間，93年11月27日前之利息，亦逾同法第126條
    所定5年之消滅時效期間。上訴人雖主張：伊於96年12月間
    催告被上訴人清償時，被上訴人已為承認云云。惟按時效完
    成後，即無中斷時效可言，自無民法第129條第1項第2款規
    定之適用。而債務人須明知時效完成之事實而仍為承認行為
    ，始可認係拋棄時效利益，恢復時效完成前之狀態。被上訴
    人辯稱：伊於96年12月間與上訴人協商，要求上訴人折讓系
    爭債權，因上訴人不同意，而協商不成立，當時伊不知系爭
    債權請求權之消滅時效已完成，至本件訴訟中，經請教律師
    始知悉，伊並已於99年1月7日為時效抗辯等語。上訴人不能
    證明被上訴人於96年12月間明知時效完成之事實，自難認被
    上訴人已拋棄時效利益，其為時效抗辯，洵屬有據。原審就
    上訴人請求被上訴人給付本金135,336元及至93年11月27日
    前之利息，及99年1月7日以後之利息部分，為上訴人敗訴之
    判決，核無不合。上訴論旨，指摘原判決此部分為不當，求
    予廢棄，非有理由。末查上訴人於本件言詞辯論終結後具狀
    主張：上訴人於99年4月12、13日與伊之承辦人員協商，要
    求僅攤還本金，雙方協商未成，應認其明知時效完成之事實
    而仍為承認行為云云。上訴人提出此項新攻擊方法，未據釋
    明有民事訴訟法第447條第1項但書所列各款情形，依同法第
    436條之1第3項準用第447條第3項規定，應駁回之，自無從
    予以斟酌，附此敘明。
四、據上論結，本件上訴為無理由。依民事訴訟法第436條之1第
    3項、第449條第1項、第78條，判決如主文。
中    華    民    國    99    年    8     月    11    日
                  民事第六庭  審判長法  官  李彥文
                                    法  官  周靜秀
                                    法  官  陳秋月
正本係照原本作成。
不得上訴。
中    華    民    國    99    年    8     月    11    日
                                    書記官  李秋瓊

司法院資訊處製作；財團法人民間司法改革基金會備份。
